【裁判字號】    95,交簡上,296
【裁判日期】    951229
【裁判案由】    過失傷害
【裁判全文】
臺灣高雄地方法院刑事判決           95年度交簡上字第296號
上  訴  人
即  被  告  甲○○
上列上訴人因過失傷害案件，不服本院交通法庭中華民國95年9
月29日95年度交簡字第2420號所為第一審判決（聲請簡易判決處
刑書案號：臺灣高雄地方法院檢察署95年度偵字第18525 號），
提起上訴，本院管轄之第二審合議庭判決如下：
      主  文
上訴駁回。
甲○○緩刑貳年。
    理  由
一、本案經本院審理結果，認第一審簡易判決之認事、用法及量
    刑均無不當，應予維持，並引用第一審簡易判決書（含聲請
    簡易判決處刑書）記載之事實、證據及理由（詳如附件）。
二、被告上訴意旨略以：其承認確有聲請簡易判決處刑書所載之
    犯行，對第一審判決亦無意見，惟其犯後業與告訴人達成和
    解，請求從輕量刑，並諭知緩刑等語。經查：
（一）按量刑輕重，係屬事實審法院得依職權自由裁量之事項，
      苟已斟酌刑法第57條各款所列情狀而未逾越法定刑度，不
      得遽指為違法（最高法院72年臺上字第6696號、75年臺上
      字第70 33 號判例參照）。又在同一犯罪事實與情節，如
      別無其他加重或減輕之原因，下級審量定之刑，亦無過重
      或失輕之不當情形，則上級審法院對下級審法院之職權行
      使，原則上應予尊重，亦有最高法院85年度臺上字第2446
      號裁判意旨可資參酌。
（二）原審以被告行為後，刑法相關規定業經修正施行，經比較
      新舊法後，適用較有利於被告之行為時法即修正前刑法，
      認被告所為，係犯刑法第284 條第1 項之過失傷害罪，並
      審酌被告駕駛汽車不知小心謹慎，而擦撞告訴人，致告訴
      人受有傷害，固有非是，惟念其並無前科，且告訴人傷勢
      輕微等一切情狀，量處被告拘役40日，並諭知易科罰金之
      折算標準，核其認事用法均無違誤，量刑亦甚妥適，被告
      上訴意旨未指摘原判決有何不當之處，而依卷證所示，原
      審已依刑事訴訟法第452 條第2 項詳細記載認定之犯罪事
      實、證據及應適用之法條，其認事用法並無不當，量刑復
      已考量告訴人受傷程度、相互間未達成和解等情，所宣告
      之刑度亦屬妥適，應認上訴無理由，應予駁回。
三、另查，上訴人即被告前未曾受有期徒刑以上刑之宣告，素行
    尚稱良好，有臺灣高等法院被告前案紀錄表可稽，其因過失
    而犯本案，導致告訴人受有傷害，於本院審理時業已與告訴
    人達成和解，並給付賠償金，有和解書1 份在卷可憑（參本
    院卷第28頁），且告訴人亦於本院表明願意原諒被告之意（
    詳本院卷第26頁），上訴人即被告犯後復能坦認犯行，犯後
    態度良好，深具悔意，茲念其僅因一時不慎，致罹刑典，其
    經此偵、審教訓後，應知所警惕，信無再犯之虞。再刑罰固
    屬國家對於犯罪之人，以剝奪法益之手段，所加之公法之制
    裁，惟其積極目的，則在預防犯人之再犯，故對於初犯，惡
    性未深，天良未泯者，若因偶然觸法，即置諸刑獄自非刑罰
    之目的，是本院斟酌再三，認所宣告之刑以暫不執行為適當
    。又刑法第74條有關緩刑之規定，業於94年1 月7 日修正公
    布，並於95年7 月1 日施行。修正前刑法第74條第1 項第1
    款原規定受2 年以下有期徒刑、拘役或罰金之宣告，且未曾
    受有期徒刑以上刑之宣告者，得宣告緩刑，且依修正前刑法
    第93條第1 項規定，緩刑期間內得付保護管束，另於同法第
    75條規定僅須於緩刑期間內更故意犯罪、或緩刑前故意犯罪
    ，而在緩刑其內受有期徒刑以上之宣告者，即可撤銷緩刑。
    修正後刑法第74條除維持前述宣告刑之限制外，另改以「未
    曾因故意犯罪受有期徒刑以上刑之宣告者」即可宣告緩刑，
    並增列同條第2 項規定法院得課予被告一定之負擔，惟同法
    第75條則規定須行為人於「緩刑期內因故意犯他罪，而在緩
    刑期內受不得易科罰金之有期徒刑以上刑之宣告確定」或「
    緩刑前因故意犯他罪，而在緩刑期內受不得易科罰金之有期
    徒刑以上刑之宣告確定」，方得撤銷緩刑，且須於判決確定
    後6 月以內始可為之。綜此以觀，修正後刑法針對緩刑雖增
    列法院得課予被告一定義務之負擔，然此舉乃係協助被告於
    緩刑期間內徹底糾正其犯行，藉以貫徹緩刑宣告之目的，此
    外更同時放寬宣告緩刑之要件，且限制撤銷緩刑之要件，避
    免因社會非難程度較輕之過失犯、及惡性輕微或偶發性犯罪
    之行為人因此喪失改過自新之機會。準此，茲就修正前、後
    刑法關於緩刑之相關規定加以合併比較，本院乃認應以修正
    後刑法關於緩刑之規定較有利於被告（最高法院95年第8 次
    刑事庭會議結論亦採同一見解），故應依刑法第2 條第1 項
    但書，適用裁判時、即修正後刑法緩刑相關規定作為應否宣
    告緩刑之依據。是本件有關緩刑之宣告，自應適用修正後之
    刑法第74條之規定，爰宣告緩刑2 年，以啟自新。本院審酌
    上訴人即被告所犯情節、與告訴人達成和解並給付賠償金等
    情，認並無對前開所宣告之緩刑附加條件之必要，附此敘明
    。
據上論斷，應依刑事訴訟法第455 條之1 第1 項、第3 項、第37
3 條、第368 條，刑法第74條第1 項第1 款，判決如主文。
本案經檢察官高嘉惠到庭執行職務。
中    華    民    國    95    年    12    月    29    日
                        交通法庭  審判長法  官  郭玫利
                                        法  官  陳振嘉
                                        法  官  林意芳
以上正本證明與原本無異。
不得上訴。
中    華    民    國    95    年    12    月    29    日
                                        書記官  曾秀鳳
附錄本件論罪法條全文：
刑法第284條第1項
因過失傷害人者，處6 月以下有期徒刑、拘役或500 元以下罰金
，致重傷者，處1 年以下有期徒刑、拘役或500 元以下罰金


司法院資訊處製作；財團法人民間司法改革基金會備份。
